# 请教陈版主该租赁合同是否适用新租赁准则问题

提问人：wx_63106716a28c 时间：2023-06-27 12:50:03
A公司与B公司签订租赁合同，A公司租赁B公司的货场，租赁期间 5 年，双方约定租赁费支付条款约定为 该堆场的年运量，单价为 1 元/吨，最终合同额具实结算。
请问陈版主，该租赁合同是否适用新租赁准则，若适用如何确认租赁负债？

回答人：chenyiwei
首先，该事项具备“租赁三要素”（已识别资产、一定期限，在该期限内主导已识别资产使用的权利），故构成租赁，相应地也就适用新租赁准则。但是，由于其租金为基于租赁资产使用绩效（年运量）和约定单价计算的可变租金，故假设无保底租金，则无需确认使用权资产和租赁负债，按照并非取决于指数或比率的可变租赁付款额处理。